# 关于长期股权投资损益调整

提问人：luwei111110 时间：2018-04-20 10:07:52
A公司 2017 年 10 月 16 日收购了B公司42%股权，B公司剩余股权持有者为与A公司同一控制下的C公司。股权转让时未做评估和验资，交易对价为按照 2014 年净资产溢价处理。A公司账务处理应为通过权益法核算，但入账时的净资产如何确定？期末损益调整金额如何确定？

回答人：chenyiwei
如果A和B是同一控制下的公司，且当初收购时确实没有经过评估，则基于实务上的简化操作考虑，一般可以认可直接以B的各项可辨认资产、负债在最终控制方合并报表层面的账面价值为基础计算的损益为依据进行权益法核算。

提问人：跨度防护 时间：2018-04-26 15:43:17
假设案例中购买的股份占 2014 年净资产份额为 10 ，那么A在 2017 年 10 月计入的长投金额为 10 。假设 2017 年 12 月 21 日购买的股份对应净资产份额为 100 ， 2017 年 10 月至 12 约购买的股份对应的净利润为 20 。那么，您的意思是A2017年年计入损益调整的金额是（100-10）？为什么不是对应的净利润 20 呢？

回答人：chenyiwei
A对被投资方并无控制权，所以长投成本仍按实际支付的价款确定，不是按对应的净资产份额确定。投资收益仍为该部分股权对应的购买后期间净利润 20 。